【裁判字號】    99,上訴,3666
【裁判日期】    991029
【裁判案由】    偽造文書等
【裁判全文】
臺灣高等法院刑事判決                99年度上訴字第3666號
上  訴  人
即  被  告  甲○○
上列上訴人因偽造文書等案件，不服臺灣板橋地方法院98年度訴
字第1869號，中華民國99年9 月3 日第一審判決（起訴案號：臺
灣板橋地方法院檢察署98年度偵字第6283號），提起上訴，本院
判決如下：
    主  文
上訴駁回。
    理  由
一、按提起第二審之上訴，其上訴書狀應敘述具體理由，此為第
    二審上訴必備之程式。此觀民國96年7 月4 日修正公布刑事
    訴訟法第361 條第2 項之規定甚明。倘上訴理由之敘述未合
    乎具體之要求者，其上訴即屬同法第362 條前段所定「上訴
    不合法律上之程式」之情形，第二審法院應依同法第367 條
    前段之規定，以判決駁回之。又第二審上訴之目的，既在於
    請求撤銷、變更原判決，則所謂「具體理由」，應就原判決
    如何足以撤銷、如何應予變更之「事實上」或「法律上」之
    具體根據，本於確實之訴訟資料暨原因事實之所出，逐一敘
    述、記載，具體指出原判決事實認定之所憑有如何之錯誤，
    法律之適用有如何之違誤，形式上已足以動搖原判決使之成
    為不當或違法而得改判之事由；必要時並應提出有利於己之
    事證，期使第二審法院採納，俾為有利於上訴人之認定，始
    屬合法。上訴理由之敘述，應先合乎具體之要求，始有所敘
    述可取與否之實體審理與判斷之問題。是上訴人之上訴書狀
    雖敘述上訴理由，但僅泛言原判決認定事實錯誤、違背法令
    、量刑失之過重或輕縱等情詞，而未依上揭意旨指出具體事
    由，或形式上雖已指出具體事由，然該等事由縱使屬實，亦
    不足以認為原判決有何不當或違法，或其所陳之事由，與訴
    訟資料所載不相適合，或所指摘原判決之「不當」或「違法
    」根本不存在者，均應認其實質上並未符合具體之要件，庶
    符節制濫行上訴之立法意旨。
二、原判決認定上訴人即被告甲○○未經乙○○○同意或授權，
    影印其身分證、健保卡，二度持以偽造行動電話申請書，申
    辦行動電話，供己使用並拒不付款，因而獲取免費使用行動
    電話之不法利益，足以生損害於乙○○○及和信電訊公司、
    臺灣大哥大公司對於行動電話申請管理之正確性，因而論上
    訴人以下列罪刑：1.犯行使偽造私文書罪，處有期徒刑3 月
    ，減為有期徒刑1月又15日；2.犯詐欺得利罪，處有期徒刑3
    月；3.犯行使偽造私文書罪，處有期徒刑3 月；4.犯詐欺得
    利罪，處有期徒刑3 月，並均諭知易科罰金之折算標準，且
    為相關從刑之諭知，並就宣告之有期徒刑部分，定其應執行
    刑為有期徒刑8 月，併諭知易科罰金之折算標準，係以該等
    事實，業據上訴人於原審坦承不諱，並有和信電訊服務申請
    書、臺灣大哥大行動通信網路業務服務申請書、臺灣大哥大
    股份有限公司話費催繳通知單1 紙（見偵查卷第15、16、17
    、20頁）在卷可按。已詳敘憑以認定之理由及證據，依其確
    認之事實而為法律之適用，並說明上訴人於96年1 月29日所
    犯行使偽造私文書罪依中華民國96年罪犯減刑條例減其宣告
    刑二分之一，並與未減刑之罪定其應執行刑，並無違誤。
三、上訴人不服原判決，提起上訴，其上訴理由略以：上訴人現
    罹乳癌，又遭此訟累，身心煎熬，原判決量刑過重云云。然
    按量刑之輕重，屬於為裁判之法院得依職權自由裁量之事項
    ，苟其量刑已以行為人之責任為基礎，並斟酌刑法第57條所
    列一切情狀，在法定刑度內，酌量科刑，如無偏執一端，致
    明顯輕重失衡情形，不得遽指為不當或違法。查原判決關於
    科刑部分，業於理由內說明係審酌上訴人「為貪圖自身利益
    ，任意冒用他人名義申辦行動電話門號並使用電信服務通話
    ，自屬非是，且上訴人犯後坦承犯行，惟尚未清償該等電信
    費用」等一切情狀，而據以量刑。顯係基於行為人之責任基
    礎，斟酌刑法第57條所列情狀，而為刑之量定，其量刑亦稱
    允當，並無裁量權濫用或失之過重之情形。參以：行使偽造
    私文書罪之法定刑為5 年以下有期徒刑，詐欺得利罪之法定
    刑為5年以下有期徒刑、拘役或科或併科1000元以下罰金（
    依刑法第33條第3款規定，有期徒刑之下限為2月），刑法第
    216條、第339條第2 項分別定有明文，原審就上訴人所犯四
    罪分別論刑，顯均已量處較低度刑，並就上訴人於96年1 月
    29日所犯行使偽造私文書罪，依中華民國96年罪犯減刑條例
    第2條第1項第3款、第7條規定減其宣告刑二分之一，核無量
    刑過重可言。上訴人有關「量刑過重」之上訴理由，並未具
    體指出或表明原判決有何採證、認事或用法等足以影響判決
    本旨之不當或違法之理由，難認已符合首揭上訴書狀應敘述
    具體理由之要件。揆諸上開說明，其上訴不合法律上之程式
    ，應予駁回，並不經言詞辯論為之。
據上論斷，應依刑事訴訟法第367 條前段、第372 條，判決如主
文。
中    華    民    國    99    年    10    月    29    日
              刑事第二十四庭審判長法  官  李錦樑
                                  法  官  張惠立
                                  法  官  朱瑞娟
以上正本證明與原本無異。
行使偽造私文書罪部分如不服本判決，應於收受送達後十日內向
本院提出上訴書狀，其未敘述上訴之理由者並得於提起上訴後十
日內向本院補提理由書（均須按他造當事人之人數附繕本）。「
切勿逕送上級法院」。
詐欺得利罪部分不得上訴。
                                  書記官  郭家慧
中    華    民    國    99    年    11    月    1     日

司法院資訊處製作；財團法人民間司法改革基金會備份。
